【裁判字號】    99,易,630
【裁判日期】    991126
【裁判案由】    竊盜等
【裁判全文】
臺灣雲林地方法院刑事協商判決           99年度易字第630號
公  訴  人  臺灣雲林地方法院檢察署檢察官
被      告  賴文藝
指定辯護人  本院公設辯護人許俊雄
上列被告因竊盜等案件，經檢察官提起公訴（99年度偵字第838
號），並聲請法院改依協商程序而為判決，本院認為適當，同意
由受命法官獨任進行協商判決程序，判決如下：
    主      文
賴文藝故買贓物，處有期徒刑肆月，如易科罰金，以新臺幣壹仟
元折算壹日；又犯竊盜罪，處有期徒刑肆月，如易科罰金，以新
臺幣壹仟元折算壹日。扣案鑰匙壹支沒收。應執行有期徒刑陸月
，如易科罰金，以新臺幣壹仟元折算壹日。扣案鑰匙壹支沒收。
    事實及理由
一、犯罪事實：
  (一)賴文藝明知真實姓名、年籍均不詳，綽號「彭龜」之成年男
    子（下稱「彭龜」），於民國98年12月27日前某日，在雲林
    縣斗六市某處，向其兜售之香樟木2 塊（總重約7.2 公噸，
    市價約為新臺幣【下同】210,000 元，原為李宜桂所有，於
    98年12月22日晚上8 時30分許，寄放在朱淑慎母親所有位於
    雲林縣古坑鄉○○○段381 地號土地上，嗣於98年12月27日
    前某日遭不詳人士所竊）係屬來路不明之贓物，竟貪圖便宜
    ，基於故買贓物之犯意，而於98年12月27日上午8 時許，在
    雲林縣斗六市某處，以與市價顯不相當之30,000元低價向「
    彭龜」購入。嗣於同日中午12時56分許，賴文藝持用其於98
    年12月中旬某日，向林家豐借用之門號0000000000號行動電
    話聯繫不知情之吊車業者高權鈞，並以4,000 元之代價，委
    由高權鈞將前開香樟木2 塊拖吊至雲林縣古坑鄉棋盤村棋盤
    山上某處堆置。嗣李宜桂發覺前開香樟木遭竊而報警，為警
    於99年1 月4 日下午5 時查獲後，洽請高權鈞到場拖吊，高
    權鈞到場後指稱曾受賴文藝指示拖吊，繼而提供賴文藝使用
    之前揭行動電話，始循線查悉上情（香樟木2 塊已由李宜桂
    領回）。
  (二)賴文藝另於99年2 月12日晚上11時、12時許，行經雲林縣斗
    六市○○街旁空地，見王政川所有停放在該處之車號9R-442
    5 號自用小貨車車門未上鎖，竟基於意圖為自己不法之所有
    之犯意，持其所有之鑰匙1 支，以開啟電門，發動引擎之方
    式，竊取前開自用小貨車，得手後供己代步之用。嗣王政川
    發覺後報警處理，為警於99年2 月12日凌晨2 時50分許執行
    巡邏勤務時，在雲林縣古坑鄉○○村○○路59號附近之產業
    道路上查獲，並扣得前開鑰匙1 支，而悉上情（自用小貨車
    已由王政川領回）。
二、證據名稱：
  (一)被告賴文藝於偵查及本院訊問時之自白。
  (二)證人即被害人王政川於警詢時之指訴
  (三)證人即被害人李宜桂、證人林家豐、朱淑慎及高權鈞於警詢
    或偵查中之證述。
  (四)車籍查詢－基本資料詳細畫面1 紙、贓物認領保管單3 紙及
    通聯調閱查詢單1 紙 。
  (五)臺灣雲林地方法院檢察署扣押物品清單1 紙。
  (六)扣案鑰匙1 支。
  (七)現場查獲照片10張。
三、本案經檢察官與被告、辯護人於審判外達成協商之合意，且
    被告已認罪，其合意內容為：被告願受科刑範圍如主文所載
    。經查，上開協商合意並無刑事訴訟法第455 條之4 第1 項
    所列情形之一，檢察官聲請改依協商程序而為判決，本院爰
    不經言詞辯論，於協商合意範圍內為協商判決。
四、應適用之法條：刑事訴訟法第455 條之2 第1 項、第455 之
    4 第2 項、第455 條之8 、第454 條第1 項，刑法第320 條
    第1 項、第349 條第2 項、第41條第1 項前段、第51條第5
    款、第38條第1 項第2 款，刑法施行法第1 條之1 第1 項、
    第2 項前段。
五、附記事項：扣案之鑰匙1 支，係被告所有供竊取前揭自用小
    貨車所用之犯罪工具，業經被告於本院訊問時供述明確，爰
    依刑法第38條第1 項第2 款之規定，諭知沒收。
六、協商判決原則上不得上訴。但有刑事訴訟法第455 條之4 第
    1 項第1 款「於本訊問程序終結前，被告撤銷協商合意或檢
    察官撤回協商聲請者」；第2 款「被告協商之意思非出於自
    由意志者」；第4 款「被告所犯之罪非第455 條之2 第1 項
    所定得以協商判決者」；第6 款「被告有其他較重之裁判上
    一罪之犯罪事實者」；第7 款「法院認應諭知免刑或免訴、
    不受理者」情形之一，或協商判決違反同條第2 項「法院應
    於協商合意範圍內為判決；法院為協商判決所科之刑，以宣
    告緩刑或2 年以下有期徒刑、拘役或罰金為限」等規定者（
    以上均簡稱但書情形）外，不在此限（即有但書情形，依法
    仍得上訴）。
七、本件如有上述但書情形，且不服本判決時，得自收受判決送
    達之日起10日內，向本院提出上訴狀（須附繕本），上訴於
    第二審法院。
本案經檢察官陳詠薇到庭執行職務。
中    華    民    國    99    年    11    月    26    日
                  刑事第七庭    法  官  鍾世芬
以上正本證明與原本無異。
如不服本判決應於收受判決後10日內向本院提出上訴書狀，並應
敘述具體理由；其未敘述上訴理由者，應於上訴期間屆滿後20日
內向本院補提理由書（均須按他造當事人之人數附繕本）。「切
勿逕送上級法院」。
                                書記官  王雪招
中    華    民    國    99    年    11    月    26    日
附錄本案論罪科刑法條全文：
中華民國刑法第320條
（普通竊盜罪、竊佔罪）
意圖為自己或第三人不法之所有，而竊取他人之動產者，為竊盜
罪，處5  年以下有期徒刑、拘役或 5 百元以下罰金。
意圖為自己或第三人不法之利益，而竊佔他人之不動產者，依前
項之規定處斷。
前二項之未遂犯罰之。
中華民國刑法第349條
（普通贓物罪）
收受贓物者，處3 年以下有期徒刑、拘役或5 百元以下罰金。
搬運、寄藏、故買贓物或為牙保者，處5 年以下有期徒刑、拘役
或科或併科1 千元以下罰金。
因贓物變得之財物，以贓物論。

司法院資訊處製作；財團法人民間司法改革基金會備份。
